Inventaris van het archief van het Ministerie van Onderwijs en Wetenschappen: Directoraat-Generaal van het Voortgezet Onderwijs: Directie Algemeen Voortgezet Onderwijs en Lager Beroepsonderwijs (VO/AL), 1979-1990
Nationaal Archief, Den Haag
Ministerie van Onderwijs, Cultuur en Wetenschap: Directoraat-Generaal van het Voortgezet Onderwijs: Directie Algemeen Voortgezet Onderwijs en Lager Beroepsonderwijs (VO/AL)
OCW / Algemeen Voortgezet en Lager Beroepsonderwijs
1979-1990
merendeel 1985-1989
5249
3.50 meter; 102 inventarisnummers.
Normale geschreven, getypte en gedrukte documenten, geen bijzondere handschriften.
Nationaal Archief, Den Haag
Ministerie van Onderwijs, Cultuur en Wetenschap / Directoraat-Generaal van het Voortgezet Onderwijs / Directie Algemeen Voortgezet Onderwijs en Lager Beroepsonderwijs (VO/AL)
Het archief bestaat uit stukken met betrekking tot beleid en wet- en regelgeving op het gebied van het voortgezet onderwijs. Onderwerpen zijn onder meer: invoering van de basisvorming en eindtermen, eerste en tweede fase, informatietechnologie, schoolverzuim en leerplichtconsulenten, en de beantwoording van Kamervragen.
Archiefvorming
Geschiedenis van de archiefvormer
De volledige historische achtergronden en ontwikkelingen van de Directie Algemeen Voortgezet Onderwijs en Lager Beroepsonderwijs zijn uitgebreid beschreven in de volgende publicatie:
63. Mammoetsporen, deel I. Een institutioneel onderzoek naar het beleidsterrein voortgezet onderwijs, 1968-1998 (samenstelling: Y. van Dam-Kooij; ISBN 90-74442-68-4), 's-Gravenhage 1999.
Geschiedenis van het archiefbeheer
De verwerving van het archief
Het archief is krachtens bepalingen van de Archiefwet overgebracht.
Inhoud en structuur van het archief
2.14
Selectie en vernietiging
Voor de selectie werd gebruik gemaakt van de selectielijst voor de neerslag van de handelingen van de minister van Onderwijs, Cultuur en Wetenschappen op het beleidsterrein Voortgezet Onderwijs over de periode 1968 - 1998, vastgesteld bij beschikking van 31 juli 2000/R&B/OSTA/2000/1085, Stcr. 2000, nr. 145.
De archiefstukken over het hoofdstuk van de begroting van uitgaven en ontvangsten zijn geselecteerd aan de hand van: Basis Selectie Document 015 Beheer van de Rijksbegroting Per slot van rijksrekening, periode 1945-1993.
Het direct te vernietigen bestand, ca. 95 meter, is na verkregen toestemming afgevoerd conform het rijksoverheidscontract naar Van Gansewinkel Nederland BV en daar op de gebruikelijke manier vernietigd.
Ordening van het archief
Het archief is allereerst ingedeeld naar beleidsterrein. Met een beleidsterrein wordt bedoeld een afgebakend onderwerp van overheidsbemoeienis, in dit geval dus: "Voortgezet Onderwijs".
Per beleidsterrein is het archief onderverdeeld naar handeling. Per handeling zijn de beschrijvingen van de dossiers vermeld. Een handeling wordt verricht door een actor ter uitvoering van een taak, of op grond van een wettelijke bevoegdheid. Een actor is een overheidsinstelling die bevoegd is zelfstandig op te treden (bijvoorbeeld een minister) binnen het beleidsterrein. Op een beleidsterrein treden meerdere actoren handelend op.
Aanwijzingen voor de gebruiker
Openbaarheidsbeperkingen
Volledig openbaar.
Materiële beperkingen
Andere toegang
Het archief was aanvankelijk beschreven in de Institutionele Toegang: 5.063.5249 - Institutionele Toegang op de gegevensbestanden met betrekking tot het beleidsterrein Voortgezet Onderwijs over de periode (1955) 1968-1992.
Aanvraaginstructie
Openbare archiefstukken kunnen online worden aangevraagd en gereserveerd. U kunt dit ook via de terminals in de studiezaal van het Nationaal Archief doen. Om te kunnen reserveren dient u de volgende stappen te volgen:
U maakt een profiel aan op www.gahetna.nl, en logt vervolgens in
Via de archiefinventaris (alleen de beschrijvingen met rode nummers) selecteert u het gewenste archiefstuk door op de knop 'Reserveren' te klikken
In het volgende scherm geeft u aan op welke dag u het archiefstuk wilt inzien
Indien u zich bevindt in de studiezaal en een tafelnummer heeft ontvangen kunt u dit nummer vermelden. Als u geen tafelnummer heeft kunt u tafelnummer 777 laten staan
Vervolgens bevestigt u uw reservering door deze te versturen.
Verwant materiaal
Beschikbaarheid van kopieën
Beschrijving van de series en archiefbestanddelen
- Voortgezet onderwijs 1968-1998, 063
  - Het voorbereiden, medevaststellen, coördineren en evalueren van het beleid inzake het voortgezet onderwijs. 1968-, 1
    Actor: Minister van Onderwijs, Cultuur en Wetenschap
    Product: Beleidsnota's,beleidsnotities, rapporten, adviezen, evaluaties.
    Datum: 31-07-2000
    - De instelling en het adviesrapport van de commissie Inventarissen Lager Beroepsonderwijs (CILBO) met als taak het adviseren van de minister ten aanzien van het beleid in de aanschaf van inventaris voor onderwijsruimtes bij het lager beroepsonderwijs., 1983-1989; 96; pak
    - Projecten eerste fase en tweede fase van het voortgezet onderwijs., 1985-1987; 50-61
      - Adviesraad projecten eerste fase van het voortgezet onderwijs. 1985-1986, 60-61
        - Adviezen, 1985-1986, 61
        - Mutaties in de samenstelling, 1985-1986, 60
      - Adviesgroep projecten eerste fase voortgezet onderwijs. 1985-1987, 50-57
        - Adviezen, 1885-1987, 57; pak
        - Mutaties in de samenstelling, 1986-1987, 50
      - Adviesgroepen projecten eerste fase en tweede fase van het voortgezet onderwijs inzake het advies over een longitudinale aanpak van de bestrijding van onnodige onderwijsachterstand en het Adviesprogramma 1986, 1985-1987, 51
    - Vaststelling en uitvoering van het project ongediplomeerde schoolverlaters van het lager beroepsonderwijs en het middelbaar algemeen voortgezet onderwijs waarbij schoolverlaters, met begeleiding van de school, op arbeidsplaatsen beroeps- en bedrijfservaring kunnen opdoen., 1985-1987; 30; pak
    - Beleidsgroep nieuwe informatietechnologie voortgezet onderwijs., 1985-1988; div. nrs
      - 1985-1986, 8; pak
      - jan. - mrt., 1987, 9; pak
      - apr. - jul., 1987, 78; pak
      - aug. - dec., 1987, 79; pak
      - 1988, 80; pak
    - Uitwerking van voorstellen voor zorgverbreding in het voortgezet onderwijs., 1985-1989; 29; pak
    - Vaststelling en uitvoering van de beleidsnotitie schoolverzuim in het voortgezet onderwijs., 1985-1989; 20-25
      - 1985-1986, 20; pak
      - 1987, 21; pak
      - 1988-1989, 22; pak
      - Proef met instelling van provinciale leerplichtconsulenten. 1985-1989, 23-25
        - Voorbereiding, 1985-1987, 23; pak
        - Vergaderstukken van de begeleidingscommissie, 1987-1989, 24; pak
        - Werkplan 1989-1990, 1989, 25; pak
    - Vergaderstukken van de projectgroep Basisvorming Onderwijs, ingesteld naar aanleiding van het rapport van de Wetenschappelijke raad voor het regeringsbeleid 'Basisvorming in het Onderwijs'., 1986-1987; 53-55
      - 1986, 53; pak
      - 1987, 55; pak
    - De opstart en evaluatie van het project Algemene Voorbereiding op Maatschappij en Beroep (AVMB)., 1986-1988; 58; pak
    - Informeel overleg over de problematiek van 'zwarte' en 'witte' scholen met de wethouders van de vier grote steden., 1988; 4; pak
    - Voorbereiding van een regeling over het te voeren beleid ten aanzien van voorzieningen voor leerlingen met een lichamelijke handicap in het regulier voortgezet onderwijs., 1988-1989; 95; pak
  - Het beantwoorden van kamervragen en het anderszins op verzoek incidenteel informeren van de Kamers der Staten-Generaal op het gebied van het voortgezet onderwijs. 1968-, 5
    Product: Brieven, notities.
    - Het beantwoorden van vragen van de heer Konings over de examenregeling op de van Rhijnschool voor christelijk meao te Almelo., 1983; 364
    - Het beantwoorden van vragen van de heer Konings over experimenten met voortgezet basisonderwijs., 1985; 365
    - Het beantwoorden van vragen van de heren Leijnse, Franssen en Van der Camp ten aanzien van de 'Arbeidsoriëntatie van jongeren'., 1985-1989; 48; pak
    - Het beantwoorden van vragen van de heer Hermes over de kwaliteit van het moedertaalonderwijs., 1986; 359
    - Het beantwoorden van vragen van de leden Krajenbrink en Janmaat-Abee over problemen bij de uitvoering van de circulaire Faciliteiten Anderstaligen., 1986; 366
    - Het beantwoorden van vragen van de leden Leijnse en Huys over de toewijzing van nieuwe experimenten voortgezet basisonderwijs., 1986; 369
    - Het beantwoorden van vragen van de leden Leijnse, Franssen en Van de Camp over arbeidservaringsplaatsen van scholieren., 1986; 370
    - Het beantwoorden van vragen van het lid Van Ooijen over het slenteren langs de straat van leerplichtige jongeren., 1986; 376
    - Het beantwoorden van vragen van de heer Franssen over gelijke behandeling van het Rijksinkoopbureau en het particuliere bedrijfsleven., 1987; 356
    - Het beantwoorden van vragen van de heer Hermes over de uitslagregeling en ondergrens mavo., 1987; 360
    - Het beantwoorden van vragen van de heer Lankhorst over internationale schakelklassen., 1987; 367
    - Het beantwoorden van vragen van de heren Franssen en Keja over het regeringsstandpunt inzake het rapport van de commissie Van Doorn., 1987; 355
    - Het beantwoorden van vragen van de leden Hermes en Adela-Bauer over de circulaire betreffende het schoolinvoeringsplan., 1987; 361
    - Het beantwoorden van vragen van de leden Janmaat-Abee, Roosen-van Pelt, Van de Camp en Reitsma over het onderzoek van het Groningse Instituut voor Onderwijsonderzoek RION naar de positie van LHNO-leerlingen op de arbeidsmarkt., 1987; 362
    - Het beantwoorden van vragen van de leden Lilipaly en Hageman over de faciliteitenregeling anderstaligen., 1988; 371
    - Het beantwoorden van vragen van de leden Lilipaly en Hageman over een aanvraag van de gemeente Gorinchem voor faciliteiten., 1988; 372
    - Het beantwoorden van vragen van mevrouw Janmaat-Abee over feitenonderzoek inzake onderwijs aan minderheden., 1988; 363
    - Het beantwoorden van vragen van de heer Franssen over het doorstromingsgedrag van schoolverlaters., 1989; 357
    - Het beantwoorden van vragen van de heer Leijnse over invoering van de basisvorming., 1989; 368
    - Het beantwoorden van vragen van de heer Lilipaly over de hoogte van de facilitaire norm., 1989; 374
    - Het beantwoorden van vragen van de heer Lilipaly over examenprogramma's voor Onderwijs in de Eigen Taal., 1989; 373
    - Het beantwoorden van vragen van de heer Mik over het onderzoek naar de resultaten van zogenaamde 4+ -leerlingen binnen het lbo., 1989; 375
    - Het beantwoorden van vragen van de leden Franssen, Van de Camp en Kamp over een enquête over electrotechnisch meten in het lbo., 1989; 358
    - Het beantwoorden van vragen van de heer Feenstra over het project Natuur- en Milieu-educatie in het Voortgezet Onderwijs., 83
  - Het verstrekken van informatie aan de Commissies voor de Verzoekschriften van de Staten-Generaal, aan de overige kamercommissies en aan de Nationale Ombudsman naar aanleiding van klachten van burgers inzake ontwikkelingen op het gebied van het voorgezet onderwijs. 1968-, 6
    - Het beantwoorden van vragen van de Vaste Commissie voor Onderwijs en Wetenschap met betrekking tot de faciliteiten voor leerlingen uit de culturele minderheden in de Internationale Schakel Klassen., 1984-1989; 91; pak
    - Onderzoek van de Nationale Ombudsman naar aanleiding van een klacht over de invoering van de nota Herziening Onderwijs Salarisstructuur., 1987-1988; 352; pak
    - Onderzoek van de Nationale Ombudsman naar aanleiding van een klacht over het afschaffen van de extra vergoeding voor glazenwassen aan de buitenzijde en het tuinonderhoud in het beroepsonderwijs., 1988-1989; 98; pak
    - Onderzoek van de Nationale Ombudsman naar aanleiding van een klacht over de overgang van de verstrekking van vergoeding voor remedial teaching van de bedrijfsverenigingen op grond van de AAW naar het ministerie van Onderwijs en Wetenschappen., 1988-1989; 353; pak
  - Het voorbereiden van de totstandkoming, wijziging en intrekking van wetgeving inzake het voortgezet onderwijs. 1968-, 8
    Grondslag: Grondwet, art 23.
    Product: Wetten, zoals Wet op het voortgezet onderwijs, OWet op het voortgezet onderwijs.
    - Wetsontwerp Medezeggenschap Onderwijs., 1979-1986; div. nrs
      - Aanbieding aan de Tweede Kamer van het voorontwerp van de wet, 1979-1981, 46
      - Voorontwerp, 1980, 44
      - Voorstel van de leden van de Tweede Kamer Van Kemenade, Poppe en Worrell tot wijziging van de Wet op het voortgezet onderwijs en van de Wet op het leerlingwezen met betrekking tot de medezeggenschap van personeel, leerlingen en ouders, 1980, 45
      - Vaststellen van een medezeggenschapsreglement voor vwo, havo, mavo en lbo, 1981-1982, 87
      - Ontwerp van een regeling voor de verkiezing van de voorlopige medezeggenschapsraad, 1982, 88
      - Advisering aan de toetsingscommissie Wet Medezeggenschap Onderwijs, 1983-1986, 47
    - Het voorbereiden van een wettelijke regeling ter bestrijding van lesuitval en de conclusies van de Conferentie bestrijding lesuitval van 23 juni 1987., 1985-1987; 34; pak
    - De voorbereiding van de plenaire behandeling van de wijziging van de Wet op het Voortgezet Onderwijs met betrekking tot onderwijs in een multiculturele samenleving., 1986-1989; 89; pak
    - Voorstel tot wijziging van de Wet op het Voortgezet Onderwijs, het Besluit Lager Beroeps Onderwijs-Lager Algemeen Voortgezet Onderwijs en het Eindexamenbesluit Lager Beroeps Onderwijs in verband met de invoering van het voorbereidend beroepsonderwijs., 1986-1989; 12-14
      - 1986-1987, 12
      - 1988-1989, 14; pak
    - Voorstel tot wijziging van de Wet op het Voortgezet Onderwijs in verband met de invoering van basisvorming en de invoering van eindtermen., 1986-1990; div. nrs
      - Algemeen, 1987-1989, 76; pak
      - Het voorleggen van het concept-invoeringsplan basisvorming in het voortgezet onderwijs aan de Bijzondere Commissie en aan de voorzitter van de Tweede Kamer, 1986-1988, 62
      - Wetsvoorstel en memorie van toelichting en antwoord, 1986-1988, 65
      - Adviezen van diverse verenigingen en raden. 1986-1989, 71-74
        - 1986-1987, 71
        - 1988-1989, 74
      - Ontwikkelingsgroepen eindtermen basisvorming. 1987-1989, 70-75
        - Installatie van de ontwikkelingsgroepen, 1987-1988, 72
        - Samenstelling van de ontwikkelingsgroepen, 1988-1989, 70; pak
        - Adviezen van de eindtermencommissies, 1989, 75; pak
      - Voortgangsbesprekingen, 1987-1989, 66
      - Het beantwoorden en verwerken van reacties naar aanleiding van de publicaties van het voorlopige verslag over het wetsvoorstel, 1988, 64
      - Het voorbereiden van interviews en toespraken met betrekking tot het invoeringsplan basisvorming, 1988, 67
      - Regionaal overleg inzake de invoering van basisvorming, 1988-1989, 68; pak
      - Het opstellen van het jaarprogramma 1989-1990 en tijdschema's met betrekking tot de invoering van de basisvorming, 1989-1990, 69
  - Het voorbereiden van de totstandkoming, wijziging en intrekking van overige voorschriften, circulaires. 1968-, 11
    Grondslag: Wet op het voortgezet onderwijs, Wet van 14-02-1963 (Stb. 1963, 40).
    Overgangswet op het voortgezet onderwijs (Stb. 1967, 386).
    Wet op het voortgezet onderwijs (Stb. 1986, 552).
    Wet op het voortgezet onderwijs (Stb. 1993, 666).
    Wet op het voortgezet onderwijs (Stb. 1998, 512).
    Product: Voorschriften, circulaires.
    - Circulaire inzake de ondersteuning en begeleiding van leerlingen uit culturele minderheidsgroepen., 1986-1987; 77
    - Circulaires met voorschriften en/of informatie over voorschriften aan scholen., 1986-1988; 37-39
      - 1986, nrs. 86-002 - 86-016., 37
      - 1987,nrs. 87-001 - 87-008., 38
      - 1988, nrs. 88-003 - 88-006., 39
    - Circulaire inzake de faciliteiten ten behoeve van leerlingen uit culturele minderheidsgroepen en anderstalige leerlingen., 1987; 86; pak
  - Het geven van regels om te kunnen bepalen aan welke groepen leerlingen met een niet-Nederlandse achtergrond onderwijs zal worden gegeven in de taal van het land van oorsprong van de leerlingen. 1986-, 23
    Grondslag: Wet op het voortgezet onderwijs, Stb. 1986, 552, gewijzigd bij de Wet van 26-11-1986, Stb. 616, art.12a, lid 2.
    Wet op het voortgezet onderwijs, Stb. 1993, 666, art. 12a, lid 2.
    Wet op het voortgezet onderwijs, Stb. 1998, 512, art. 16, lid 2.
    Product: Algemene maatregel van bestuur.
    - Het voorbereiden van de algemene maatregel van bestuur betreffende het geven van onderwijs in de eigen taal aan leerlingen met een niet-Nederlandse culturele achtergrond., 1986-1989; 40
  - Het vaststellen van voorschriften omtrent de inrichting van het voortgezet wetenschappelijk onderwijs en het algemeen voortgezet onderwijs. 1968-, 29
    Grondslag: Wet op het voortgezet onderwijs, Wet van 14-02-1963, Stb. 40, art. 22, lid 1.
    Wet op het voortgezet onderwijs, Stb. 1986, 552, art. 22, lid 1.
    Wet op het voortgezet onderwijs, Stb. 1986, 552, gewijzigde bij de Wet van 27-05-1992, Stb. 270, in verband met o.a. de invoering van de basisvorming in het voortgezet onderwijs, art. 22, lid 1.
    Wet op het voortgezet onderwijs, Stb. 1933, 666, art. 22, lid 1.
    Wet op het voortgezet onderwijs, Stb. 1998, 512, art. 22, lid 1.
    - Het stellen van regels aan en het indienen van voortgangsrapportages en schoolwerkplannen van scholen betreffende het experiment middenschool., 1986; 18
    - Voorbereiding en ontwikkeling van experimenteerplannen met twaalf scholen voor Voortgezet Basisonderwijs en Primair Beroepsonderwijs., 1986-1988; 19; pak
  - Het geven van voorschriften omtrent de inrichting van het beroepsonderwijs. 1968-1992, 40
    Grondslag: Wet op het voortgezet onderwijs, Wet van 14-02-1963, Stb. 40, art. 23, lid 1.
    Wvo, Stb. 1986, 552, art. 23, lid 1.
    Inrichtingsbesluit vwo-havo-mavo-vbo.
    - Project inzake een onderzoek naar de mogelijkheid om de leerstof in het lager beroepsonderwijs te moduleren., 1986; 11
    - Voorbereiding van een project voor de arbeidsoriëntatie van jongeren., 1986-1989; 49
    - Ontwikkeling van deelkwalificaties in het lager beroepsonderwijs in het kader de beleidsvoornemens tot modulering van het voortgezet onderwijs., 1987-1989; 41; pak
  - Het aanwijzen van scholen of afdelingen voor (voorbereidend) beroepsonderwijs waarvan de leer- of schoolwerkplannen de goedkeuring behoeven van de minister. 1968-1998, 50
    Grondslag: Wet op het voortgezet onderwijs, Wet van 14-02-1963, Stb. 40, art. 24, lid 3.
    Wet op het voortgezet onderwijs, Stb. 1986, 552, art. 24, lid 3.
    Wet op het voortgezet onderwijs, Stb. 1986, 552, gewijzigde bij de Wet van 27-05-1992, Stb. 270, in verband met o.a. de invoering van de basisvorming, art. 24, lid 6.
    - Opstellen van de voorwaarden voor de aanvraag voor een experiment Voortgezet Basisonderwijs, cq Voortgezet Basisonderwijs en Primair Beroepsonderwijs., 1985-1986; 15
    - Aanwijzing van scholen ten behoeve van een experiment Voortgezet Basisonderwijs, cq Voortgezet Onderwijs en Primair Beroepsonderwijs., 1985-1989; 1; pak
    - Beoordelen van de aanvragen van scholen om in aanmerking te komen voor het experiment Voorbereidend Basisonderwijs., 1986-1989; 16
  - Het geven van nadere voorschriften omtrent de modellen van leerplannen en lesroosters en omtrent de inzending daarvan. 1967-1992, 52
    Grondslag: Overgangswet op het voortgezet onderwijs, Wet van 30-06-1967, Stb. 386, art. 24, lid 5.
    Wet op het voortgezet onderwijs, Stb. 1986, 552, art. 24, lid 5.
    - Voorstel tot het geven van een aantal lessen over de mensenrechten in verband met het veertigjarig bestaan van de Universele Verklaring van de Rechten van de Mens., 1988; 35
  - Het stellen van voorwaarden voor toelating en voorschriften omtrent verwijdering en voorwaardelijke bevordering van elke soort van scholen of afdelingen. 1968-, 59
    Grondslag: Wet op het voortgezet onderwijs, Wet van 14-02-1963, Stb. 40, art. 27.
    Wet op het voortgezet onderwijs, Stb. 1986, 552, art. 27.
    Wet op het voortgezet onderwijs, Stb. 1986, 552, gewijzigd bij de Wet van 27-05-1992, Stb. 270, in verband met o.a. de invoering van de basisvorming. art. 27, lid 1.
    Wet op het voortgezet onderwijs, Stb. 1993, 666, art. 27, lid 1.
    Wet op het voortgezet onderwijs, Stb. 1998, 512, art. 27, lid 1.
    - Voorbereiding van de geobjectiveerde toelatingsprocedure Individueel Beroeps Onderwijs (IBO)., 1986-1988; 5; pak
    - Totstandkoming van een ontwerp-besluit tot wijziging van het Besluit dagscholen vwo, havo, mavo in verband met de toelating van middenschool abituriënten tot havo-4., 1987-1989; 94
  - Het instellen van adviescommissies per vak, groep van vakken, schoolsoort of groep van schoolsoorten ten behoeve van de eindexamens binnen het lbo. 1970-1990, 140
    Grondslag: Eindexamenbesluit lbo, Besluit van 23-01-1976 (Stb. 1976, 31), art. 21, lid 3.
    Product: Instellingsbeschikking.
    - Het instellen van de Commisie Ontwikkeling Examenprogramma Turks / Arabisch ten behoeve van het Lager Beroeps Onderwijs (LBO) en het Middelbaar Algemeen Voortgezet Onderwijs (MAVO)., 1988-1989; 92
  - Het geven van regels omtrent de voldoening, de vrijstelling, de vermindering en terugbetaling van het lesgeld. 1987-, 466
    Grondslag: Les- en cursusgeldwet, Wet van 07-07-1987, Stb. 343, art. 5, lid 4.
    - Interdepartementaal overleg over de lesgeldproblemen van buitenlandse jongeren., 1987; 97
  - Het voorbereiden van intern (wetenschappelijk) onderzoek en het vaststellen van onderzoeksrapporten betreffende het voortgezet onderwijs. 1945-, 517
    Product: Nota's, notities, onderzoeksrapporten.
    - Ontwikkeling van een ontwerp van de belangrijkste inhoudselementen voor een basisprogramma in het voorgezet onderwijs door de Stichting voor de Leerplanontwikkeling., 1985; 28
    - De behandeling van het eindadvies 'Geïntegreerd beleid lichamelijke opvoeding en sport', opgesteld door de commissie van Doorn., 1985-1986; 81
    - Onderzoek van de begeleidingscommissie SeCu-onderzoek naar de samenwerking tussen scholen voor voortgezet onderwijs en culturele instellingen., 1985-1989; 2
    - Onderzoekprojekt naar de ontwikkelingsactiviteiten in de eerste fase voorgezet onderwijs (Scholen in Ontwikkeling (SIO))., 1985-1989; 27
    - Opdracht tot programmatische vergelijking natuurkunde ten behoeve van de invoering van het examenprogramma Lager Beroepsonderwijs - Middelbaar Algemeen Voortgezet Onderwijs., 1986-1987; 31
    - Rapport "Omgaan met heterogene leerlinggroepen"., 1986-1987; 32
    - Totstandkoming van de publicatie 'Integratie van keuzebegeleiding op school' van de werkgroep en begeleidingscommissie Handleiding Integratie Keuzebegeleiding., 1986-1988; 85